臺灣桃園地方法院刑事判決　　　　　　　96年度易字第1132號
公　訴　人　臺灣桃園地方法院檢察署檢察官
被　　　告　WARDAH SH.
　　　　　　　　　　弄9號
上列被告因竊盜案件，經檢察官提起公訴（96年度偵緝字第1065
號），本院判決如下：
    主  文
WARDAH SHELVIA ROSE 竊盜，處有期徒刑陸月，如易科罰金，以
新臺幣壹仟元折算壹日，減為有期徒刑月，如易科罰金，以新
臺幣壹仟元折算壹日，並於刑之執行完畢或赦免後，驅逐出境。
    事  實
一、WARDAH SHELVIA ROSE 係印尼人，於民國95年7 月12日受僱
    於夏筱娣位於桃園縣平鎮市○○路○ 段454 巷11弄9 號從事
    家庭監護工之工作，照顧同住之夏筱娣、甲○○、乙○○之
    父親。詎WARDA HSHELVIA ROSE 竟意圖為自己不法之所有，
    於民國95年12月21日下午某時，徒手竊取乙○○父親所有之
    現金新臺幣（下同）1 千元、乙○○所有之現金500 元及內
    裝有乙○○父親所有之土地及建物權狀、乙○○所有之現金
    2 千元、手環1 只、戒指1 只、WARDAH SHELVIA ROSE 之基
    本資料卷夾之資料袋1 只。得手後，WARDAH SHELVIA ROSE
    即逃逸無蹤，乙○○於當日晚間返家後發現有異，經查看家
    中置放財物情形，發現遭竊後報警處理，嗣經警循線於96年
    5 月4 日查獲WARDAH SHELVIA ROSE 。
二、案經桃園縣政府警察局平鎮分局報告臺灣桃園地方法院檢察
    署檢察官偵查起訴。
    理  由
壹、程序部分：
一、按「除前3 條（即刑事訴訟法第159 條之1 至第159 條之3
    ）之情形外，下列文書亦得為證據：一、除顯有不可信之情
    況外，公務員職務上製作之紀錄文書、證明文書。二、除顯
    有不可信之情況外，從事業務之人於業務上或通常業務過程
    所須製作之紀錄文書、證明文書。三、除前2 款之情形外，
    其他於可信之特別情況下所製作之文書」、「被告以外之人
    於審判外之陳述，雖不符前4 條（即刑事訴訟法第159 條之
    1 至第159 條之4） 之規定，而經當事人於審判程序同意作
    為證據，法院審酌該言詞陳述或書面陳述作成時之情況，認
    為適當者，亦得為證據。當事人或辯護人於法院調查證據時
    ，知有第159 條第1 項不得為證據之情形，而未於言詞辯論
    終結前聲明異議者，視為有前項之同意」，刑事訴訟法第15
    9 條之4 、第159 條之5 分別定有明文。查被告於本院審理
    中，對證人乙○○、甲○○於警詢時及甲○○於檢察官偵訊
    結證時所為審判外之陳述均表示沒有意見，同意作為本案證
    據，而本院審酌上開各該證據均非非法取得，並無證明力明
    顯過低之瑕疵，且卷內所有審判外作成之文書證據，亦無刑
    事訴訟法第159 條之4 之顯有不可信之情況與不得作為證據
    之情形，復經本院於審判期日就上開各項證據進行調查、辯
    論，是本件認定事實所引用之上開各項證據，依法均有證據
    能力，合先敘明。
貳、實體部分：
一、訊據被告WARDAH SHELVIA ROSE 固坦承有於上開時、地，竊
    取現金4 千元及資料袋後即自乙○○住處逃跑等事實不諱，
    惟堅詞否認有竊取權狀及戒指、手環等情事，辯稱：因為僱
    主欠伊薪水4 千元，伊才去拿錢及自己之簽約資料，但沒有
    偷權狀及手環、戒指云云。經查：
　(一)被告WARDAH SHELVIA ROSE 於95年12月21日下午某時，竊取
    乙○○上開住處1 樓客廳書桌抽屜內乙○○父親所有之現金
    1 千元、2 樓書房書桌抽屜內之裝有乙○○父親所有之土地
    及建物權狀、乙○○所有之現金2 千元、手環1 只、戒指1
    只、WARDAH SHELVIA ROSE 之基本資料卷夾之資料袋1 只及
    2 樓乙○○房間電視櫃旁手機盒內乙○○所有之現金5 百元
    ，得手後，WARDAH SHELVIA ROSE 即逃逸等情，業據證人甲
    ○○、乙○○分別於警詢、偵查及本院審理時證述甚詳（見
    偵字第1923號卷第3 、4 、14、15頁本院96年10月5 日筆錄
    ），被告復不否認有於上開時、地，竊取雇主屋內之現金4
    千元及拿取內裝有伊來臺之資料袋1 只等情不諱，復有被告
    居留證、護照影本、桃園縣政府警察局平鎮分局受理刑事案
    件報案三聯單、受理各類案件紀錄表各乙紙附卷可佐。
  (二)被告WARDAH SHELVIA ROSE 雖辯以伊並未竊取土地及建物所
    有權狀、戒指、手環等物云云。惟查證人乙○○於本院審理
    時證稱失竊之資料袋內除裝有被告來台之基本資料外，同時
    裝有其父親所有之土地及建物權狀、現金、戒指、手環等語
    甚詳，核與告訴人甲○○於警詢及偵查時證述之情節相符，
    衡諸證人乙○○、甲○○係因夏筱娣雇用被告在上址照顧渠
    等之父親而同住一處，且至案發時止已同住2 月餘，與被告
    復無怨隙，業據證人乙○○證述在卷，實無故意對被告為不
    實指證，自陷偽證刑責之理，其等前開所證至堪採信，被告
    自己亦不否認除現金外，並同時將資料袋1 只取走（見偵緝
    字第10 65 號卷第24頁、本院96年度聲羈字第658 號卷第6
    頁、本院卷附96年10月5 日筆錄第5 頁），抑且，果如被告
    所辯伊只是要拿走自己之資料云云屬實，則被告縱自承看不
    懂國字，然對有書寫自己姓名之相關外勞資料仍應可清楚辨
    識，故其理應自前開資料袋內取走其自己之相關資料即可，
    又何須將整個資料袋一併帶走，益徵被告上開所辯，核屬卸
    責之詞，委無足採，公訴人認被告並未同時竊取資料袋內之
    戒指及手環一節，尚有未洽，附此敘明。再被告另辯以伊離
    開時因為有薪水4 千元未拿，伊認為有權利才拿走4 千元云
    云，然查，被告因經濟問題，並慮及仲介公司扣除太多薪水
    ，欲至別處工作，而於95年12月21日離開雇主夏筱娣住處，
    離開時並留下1 封信表示伊男朋友來台灣，伊要離開去找男
    朋友等情，業據被告自承在卷（見偵緝字第1065號卷第23
    、24頁），並經證人甲○○證述屬實（見偵字第1923號卷第
    4 、14頁），酌以被告受僱期間係自95年7 月12日起至同年
    12月29日止，有外勞居留資料查詢－明細內容顯示畫面乙紙
    在卷為憑（見偵緝字第1065號卷第8 頁），足見被告係於95
    年12月21日雇用期間尚未屆滿前自行逃離雇主上開住處，稽
    此，自難謂係雇主積欠被告尚未結算之工資，況縱使被告主
    觀上認雇主尚有數日工資未結算，亦應循合法途徑請求給付
    ，非謂即可逕至取走屬於雇主所有之款項至明，則被告未經
    雇主同意擅自取走雇主住處所置放之現金，亦難謂非竊取，
    再被告竊取該款花費，自有為自己不法所有之意圖，被告此
    部所辯，無非係竊行遭發現後之遁詞至明。至被告供稱伊拿
    走雇主現金4 千元，與證人乙○○所稱被告總共竊取現金3
    千5 百元不符，然被告係外國人，且看不懂國字，已如前述
    ，則其對我國幣值面額或有不懂或錯看之可能，致其誤認竊
    取雇主現金4 千元，衡與常情並無違背之處，是應以證人乙
    ○○所證被告係竊取現金3 千5 百元為真實可採，檢察官認
    被告係竊取4 千元，亦有誤會，併予指明。綜上所述，本案
    事證明確，被告犯行洵堪認定，應依法論科。
二、核被告WARDAH SHELVIA ROSE 所為，係犯刑法第320 條第1
    項之竊盜罪。被告在同一時間、地點，竊取分屬乙○○及其
    父親所有之財物，惟其仍屬一犯意，侵害一個監督管領權，
    屬單純一罪。爰審酌被告之犯罪動機、目的、手段、所得財
    物之價值、犯罪後僅坦承部分犯行，態度難認良好等一切情
    狀，量處如主文所示之宣告刑，再被告所犯上開之罪之犯罪
    時間係在96年4 月24日以前，合於中華民國96年罪犯減刑第
    3 條第1 項第3 款減刑條件，依法減輕其宣告刑2 分之1 。
    又被告係外國人，受有期徒刑以上刑之宣告，依刑法第95條
    之規定並諭知於刑之執行完畢或赦免後，驅逐出境。
據上論斷，應依刑事訴訟法第299 條第1 項前段，刑法第320 條
第1 項、第41條第1 項前段、第95條，刑法施行法第1 條之1 第
1 項、第2 項前段，中華民國96年罪犯減刑條例第2 條第1 項第
3 款、第7 條、第9條，判決如主文。
本案經檢察官蔡宜均到庭執行職務。
中　　華　　民　　國　　96　　年　　10　　月　　12　　日
　　　　　　　　　刑事第七庭審判長法　官　林惠霞
以上正本證明與原本無異。
如不服本判決，應於判決送達後10日內向本院提出上訴狀（應附
繕本），其未敘述上訴理由者，應於上訴期間屆滿後20日內補提
理由書狀於本院，上訴於臺灣高等法院。
　　　　　　　　　　　　　　    　書記官　陳恩如
中　　華　　民　　國　　96　　年　　10　　月　　12　　日
附錄本案論罪科刑法條全文
刑法第320 條
  意圖為自己或第3 人不法之所有，而竊取他人之動產者，為竊
盜罪，處5年以下有期徒刑、拘役或5百元以下罰金。
  意圖為自己或第3 人不法之利益，而竊佔他人之不動產者，依
前項之規定處斷。
  前二項之未遂犯罰之。
